【裁判字號】    95,上易,733
【裁判日期】    950731
【裁判案由】    違反商標法
【裁判全文】
臺灣高等法院臺中分院刑事判決         95年度上易字第733號
上  訴  人
即  被  告  乙○○
上列上訴人因違反商標法案件，不服臺灣彰化地方法院九十五年
度易字第七五號，中華民國九十五年五月二日第一審判決（聲請
簡易處刑案號：臺灣彰化地方法院檢察署九十四年度偵字第九三
五九號），提起上訴，本院判決如下：
    主  文
上訴駁回。
乙○○緩刑年。
    事實及理由
一、本案經本院審理結果，認第一審判決認事用法及量刑均無不
    當，應予維持，並引用第一審判決書記載之事實、證據及理
    由（如附件）。
二、上訴人即被告乙○○（以下簡稱為被告）在本院審理時，雖
    仍辯稱扣案之仿冒「ＰＵＭＡ」商標衣服五件，係要給家人
    穿用，並非要販賣等語。惟原審判決已依據查獲本案警員陳
    煌明之證詞、查獲現場照片三幀、及原審法院當庭勘驗扣案
    衣服及所貼標籤之結果，而說明何以認定被告上開所辯及證
    人施建宏（即被告妻舅）之所證不足採信之理由，核無不合
    。上開扣案之仿冒「ＰＵＭＡ」商標衣服五件，既係分別吊
    掛在牆壁及衣架橫桿上被警查獲，被告於本院審理時再提出
    其他用封套包裝之衣服，辯稱其所經營之服飾店均以封套包
    裝衣服出售云云，即為本院所不採信。被告以上開情詞提起
    上訴，其上訴核無理由，應予駁回。又本案被告行為後，依
    據九十五年七月一日修正公布施行之刑法第四十一條第一項
    前段，雖規定：「犯最重本刑為五年以下有期徒刑以下之刑
    之罪，而受六個月以下有期徒刑或拘役之宣告者，得以新臺
    幣一千元、二千元或三千元折算一日，易科罰金」，而依據
    九十五年七月一日修正前刑法之易科罰金折算標準，修正前
    罰金罰鍰提高標準條例第二條前段（現已刪除），並就其原
    定數額提高為一百倍折算一日。但本案被告依據九十五年七
    月一日修正前之刑法易科罰金折算標準，應以銀元三百元折
    算一日，經折算為新臺幣後，應以新臺幣九百元折算一日。
    亦即上開九十五年七月一日修正公布施行之刑法第四十一條
    第一項前段規定並不利於被告。則原審判決就此部分仍依修
    正前之規定諭知拘役易科罰金之折算標準，應無不合，併此
    敘明。
三、再本案被告上訴否認犯罪雖不足採信，惟被告所販賣之仿冒
    商標衣服僅有五件，其違反商標法之犯罪情節尚屬輕微，且
    被告並無前科紀錄，有臺灣彰化地方法院檢察署刑案資料查
    註紀錄表及本院被告全國前案紀錄表在卷可憑，其為偶發初
    犯，經此偵、審程序及刑罰之宣告，應足促其心生警惕，諒
    無再犯之虞，本院因認其刑以暫不執行為適當，爰併予宣告
    緩刑三年，用啟自新。
四、據上論斷，應依刑事訴訟法第三百七十三條、第三百六十八
    條、刑法第七十四條第一項第一款，判決如主文。
本案經檢察官甲○○到庭執行職務。
中    華    民    國    95    年    7    月    31     日
            刑事第三庭  審判長法  官  王  增  瑜
                              法  官  胡  忠  文
                              法  官  廖  柏  基
上列正本證明與原本無異。
不得上訴。
                              書記官  王  麗  英
中    華    民    國    95    年    8    月    1      日
                                                      Ａ


司法院資訊處製作；財團法人民間司法改革基金會備份。
